臺灣臺北地方法院刑事裁定　　　　　　 100年度金訴字第28號
公　訴　人　臺灣臺北地方法院檢察署檢察官
被　　　告　林學鈺
　　　　　　呂妤葵
上列一人
選任辯護人　范志誠律師
上列被告等因偽造文書等案件，本院裁定如下：
    主  文
林學鈺自民國一百年十一月五日起延長羈押貳月。
呂妤葵自民國一百年十一月五日起延長羈押貳月，並禁止接見通
信。
    理  由
一、被告林學鈺、呂妤葵均因涉犯偽造文書等案件，前經臺灣臺
    北地方法院檢察署（下稱臺北地檢署）檢察官向本院提起公
    訴，經本院於民國100 年8 月5 日受理而於同日訊問後，認
    其等均涉犯刑法第339 條第1 項、第3 項之詐欺取財既遂及
    未遂罪、同法第158 條之僭行公務員職權罪、第218 條第1
    項之偽造公印及公印文罪、第216 條、第210 條之偽造私文
    書罪、第216 條、第210 條之行使偽造公文書等罪嫌，犯罪
    嫌疑均屬重大，且均有反覆實施同一犯罪之虞，被告呂妤葵
    並有與證人或共犯勾串之虞，非予羈押，均顯難進行審判及
    執行，爰當庭就被告林學鈺部分，依刑事訴訟法第101 條之
    1 第1 項第7 款之規定，裁定羈押；就被告呂妤葵部分，依
    同法第101 條第1 項第2 款、第101 條之1 第1 項第7 款之
    規定，裁定羈押並禁止接見通信，並均自100 年8 月5 日起
    予以執行，其等羈押期間均應於100 年11月4 日屆滿。
二、經查：
（一）被告林學鈺於本件100 年8 月29日、同年9 月19日、10月
      17日準備程序期日，均已坦承參與本件起訴書所指其所參
      與之6 次偽造文書、詐欺取財既遂及未遂、僭行公務員職
      權、偽造私文書罪、行使偽造公文書等犯行不諱，核與證
      人張惠蓉、陳兆祥、羅郭秋蘭、劉天發、楊寶蓮、雷沈鳳
      等於本件偵查中之證述，及共同被告呂妤葵、黃偉明、葉
      吉松、王偉任、陳志遠等於本件偵查中及本院訊問時所供
      相符，復有偽造之臺灣臺北地方法院檢察署監管科收據、
      傳票、公證請求書、本院行政凍結管收執行命令、郵政存
      款儲金簿、通訊監察譯文及扣案證物等在卷可佐，足認其
      犯罪嫌疑重大。另依被告林學鈺所參與前揭犯行所示，其
      於不到2 個月內即犯案達6 次之多，又係在本件起訴書所
      指犯罪集團內部負責於台灣地區招募出面取款之車手，以
      配合大陸地區之詐騙集團隨機撥打電話，假冒檢察官名義
      向被害人詐騙款項等參與情節；另參被告林學鈺經本院裁
      定羈押期間，其原持有供本件詐騙使用之手機（廠牌：「
      Anycall 」），尚於100 年9 月21日、同年9 月23日各有
      一通來電號碼各為「0000000000」、「0000000000」之未
      接電話（見本院卷第8 至11頁所附100 年9 月23日勘驗筆
      錄及附件所示），而被告林學鈺於本件100 年9 月29日訊
      問期日並供稱前揭「Anycall 」廠牌手機內之「SIM 卡」
      係本件詐騙集團成員囑由他人交其持用，供本案詐騙犯行
      使用，而其亦確以該支手機作為本案詐騙犯行之工具，前
      揭來電應係詐騙集團成員撥打之電話，且被告林學鈺於本
      件詐騙行為中，確曾居中聯繫詐騙集團相關成員，亦即由
      其居中聯繫該集團大陸方面成員與臺灣方面之車手或其他
      成員等語（見本院卷第32至34頁）。是依前揭各情判斷，
      足認被告林學鈺確仍有反覆實施同一犯罪之虞，其原羈押
      之原因並未消滅，且無從以具保、限制住居或其他強制處
      分之方式替代，仍有繼續羈押之必要，應自其前開羈押期
      間屆滿之翌日即100 年11月5 日起延長羈押2 月。
（二）另查，被告呂妤葵就本件所涉案情，已於本件100 年8 月
      29日、同年9 月19日、10月17日準備程序期日，就本件起
      訴書所指其所參與之4 次偽造文書、詐欺取財既遂及未遂
      、僭行公務員職權、偽造私文書罪、行使偽造公文書等罪
      嫌，坦承曾參與其中2 次犯行不諱，核與證人彭梅英、楊
      寶蓮於本件偵查中之證述，及共同被告林學鈺、黃偉明、
      葉吉松、王偉任等於本件偵查中及本院訊問時所供相符，
      復有偽造之臺灣臺北地方法院檢察署監管科收據、通訊監
      察譯文及扣案證物等在卷可佐，足認其涉犯此部分犯罪之
      嫌疑重大。另就起訴書所指被告呂妤葵所涉其餘2 次犯行
      ，雖經被告呂妤葵否認在卷，惟依本件相關事證所示，亦
      仍足認其確涉犯此部分罪嫌之嫌疑重大，而依其所參與前
      揭犯行達數次之多，並係在本件起訴書所指犯罪集團內部
      負責連繫調度、集合車手、提供車輛予車手出面收取詐騙
      所得款項等參與情節判斷，足認其有反覆實施同一犯罪之
      虞。又被告呂妤葵經本件起訴後，於本件100 年8 月5 日
      訊問期日、100 年8 月29日、同年9 月19日、10月17日準
      備程序期日，就本件所涉案情供述不一，復與其於本件偵
      查中所供及共同被告之供述情節均有所不符，並聲請傳訊
      共同被告或共犯到庭作證，顯見其有勾串共犯或證人之虞
      ，非予羈押顯難進行審判。是依前揭各情判斷，足認被告
      呂妤葵確仍有反覆實施同一犯罪之虞，其原羈押之原因並
      未消滅，且無從以具保、限制住居或其他強制處分之方式
      替代，仍有繼續羈押及禁止其接見通信之必要，應自其前
      開羈押期間屆滿之翌日即100 年11月5 日起延長羈押2 月
      ，並仍繼續禁止其接見通信。
三、依刑事訴訟法第108條第1 項，裁定如主文。
中    華    民    國  100     年    10    月    21    日
                  刑事第十七庭  審判長法  官  劉慧芬
                                      法  官  江俊彥
                                      法  官  陳勇松
上正本證明與原本無異。
如不服本裁定，應於送達後五日內向本院提出抗告狀。
                                      書記官  鄭巧青
中    華    民    國  100     年    10    月    21    日